【裁判字號】    97,訴,236
【裁判日期】    970930
【裁判案由】    分割共有物
【裁判全文】
臺灣板橋地方法院民事判決               97年度訴字第236號
原      告  大溢企業股份有限公司
法定代理人  甲○○
訴訟代理人  陳欣佑律師
被      告  乙○○
                        5弄4.
訴訟代理人  江東原律師
            趙文銘律師
            李敬之律師
上列當事人間請求分割共有物事件，經本院於民國97年9 月25日
言詞辯論終結，判決如下：
    主  文
兩造共有坐落台北縣鶯歌鎮○○○段七九三地號，面積五一四平
方公尺之土地准予原物分割，其分割方法：如附圖編號793(1)部
分所示面積一九三平方公尺之土地歸原告所有，如附圖編號793(
2)部分所示三二一平方公尺之土地歸被告所有。
原告應補償被告新台幣貳仟捌佰貳拾伍元。
訴訟費用由原告負擔。
    事  實
一、本件原告起訴主張：坐落台北縣鶯歌鎮○○○段793 地號面
    積514 平方公尺之土地，係兩造共有，原告之應有部分為
    3/8 ，被告之應有部分為5/8 ，原告屢與被告協調分割，均
    無法解決，爰依民法第823 條第1 項、第824 條第2 項之規
    定請求准予分割，分割方案：如附圖編號793(1)部分土地歸
    原告所有，如附圖編號793(2)部所示土地歸被告所有。
二、被告則抗辯：本件並無不能決協議方法之情事，且被告同意
    按台北縣樹林地政事務所97年8 月15日測量之方案分割，但
    被告應分得之土地面積，按應有部分計算應為321.25平方公
    尺，惟實測僅分得321 平方公尺，被告同意由原告按每平方
    公尺公告現值1 萬1300元補償（即2825元），爰請求駁回原
    告之訴。
三、經查兩造均同意系爭土地按台北縣樹林地政事務所97年8 月
    15日測量之方案分割，即如附圖編號793(1)部分土地歸原告
    所有，如附圖編號793(2)部所示土地歸被告所有。次查被告
    應分得之土地面積按應有部分計算應為321.25平方公尺，然
    因台北縣樹林地政事務所測量儀器無法精確至小數點以下之
    面積單位，故分割分案測給原告之土地面積多出0.25平方公
    尺，原告依法自應補償被告按每平方公尺公告現值1 萬1300
    元計算之金額2825元（計算式：0.25*11300=2825）。
四、縱上所述，兩造對於分割方案並無異見存在，但原告因故無
    法與被告達成協議，本院認本件兩造仍屬有不能協議之情事
    存在，爰依民法第824 條第1 項第1 款、第2 項之規定，諭
    知分割方案如主文第1 項、第2 項所示。又被告對於原告所
    提出之分割方案均表同意，則被告之行為係為伸張或防衛權
    利所必要，爰命原告負擔全部之訴訟費用。
五、結論：原告之訴為有理由，依民事訴訟法第81條第2 款，判
    決如主文。
中    華    民    國    97    年    9     月    30    日
                  民事第三庭    法  官  何君豪
以上正本係照原本作成
如對本判決上訴，須於判決送達後20日內向本院提出上訴狀
中    華    民    國    97    年    9     月    30    日
                                書記官  黃琴茜


司法院資訊處製作；財團法人民間司法改革基金會備份。
